【裁判字號】    97,消債更,1171
【裁判日期】    980703
【裁判案由】    更生事件
【裁判全文】
臺灣臺中地方法院民事裁定          97年度消債更字第1171號
聲  請  人  丙○○
                        7號
債  權  人  陽信商業銀行股份有限公司
                      統一編號.
法定代理人  戊○○
債  權  人  萬泰商業銀行股份有限公司
                      統一編號.
法定代理人  乙○○
債  權  人  日盛國際商業銀行股份有限公司
                      統一編號.
法定代理人  丁○○
債  權  人  香港商香港上海豐銀行股份有限公司
                      統一編號.
法定代理人  甲○○
債  權  人  友邦國際信用卡股份有限公司
                      統一編號.
法定代理人  庚○○
債  權  人  台中商業銀行股份有限公司
                      統一編號.
法定代理人  己○○
上列當事人因消費者債務清理事件聲請更生，本院裁定如下：
    主  文
聲請駁回。
聲請費用由聲請人負擔。
    理  由
一、按消費者債務清理條例所稱消費者，係指五年內未從事營業
    活動或從事小規模營業活動之自然人。前項小規模營業指營
    業額平均每月新臺幣（下同）二十萬元以下者；此觀該條例
    第二條第一項、第二項規定即明。是聲請依本條例所定程序
    清理其債務之債務人，以本條例第二條所稱之消費者為限（
    消費者債務清理條例施行細則第二條第一項參照）。另前開
    所謂營業活動，指反覆從事銷售貨物、提供勞務或其他相類
    行為，以獲取代價之社會活動。債務人為公司或其他營利法
    人之負責人，無論是否受有薪資，均視為自己從事營業活動
    。其營業額依該公司或其他營利法人之營業額定之，消費者
    債務清理條例施行細則第三條亦定有明文。又聲請更生或清
    算不合程式或不備其他要件者，法院應以裁定駁回之，但其
    情形可以補正者，法院應定期間先命補正，復為同條例第八
    條所明定。
二、聲請意旨略以：其有不能清償債務情事，前已提出債權人清
    冊，於消費者債務清理條例施行前，與最大債權金融機構即
    香港上海豐銀行股份有限公司成立債務協商方案，惟協商
    後因收入減少等不可歸責於己之事由致無力還款，且其無擔
    保或無優先權之債務總額未逾新臺幣（下同）一千二百萬元，
    復未經法院裁定開始清算程式或宣告破產云云。
三、經查：聲請人為營利事業統一編號00000000「金剛
    電子遊戲場」之負責人，有台中縣政府營利事業登記證、台
    中縣政府電子遊戲場營業級別證影本附卷可稽；又聲請人經
    營遊戲場平均每月營業額已逾二十萬元，亦有其提出九十五
    至九十七年度財政部台灣省中區國稅局臺中縣分局營業稅查
    定課徵核定稅額繳款書影本數紙在卷可參，是本件聲請人顯
    非五年內未從事營業活動或從事小規模營業活動之自然人，
    自不得循消費者債務清理條例聲請更生。且參諸消費者債務
    清理條例施行細則第三條之規定，聲請人既為前開電子遊戲
    場之負責人，即應視為自己從事營業活動，聲請人雖主張其
    僅係金剛電子遊戲場之掛名負責人，非自己營業云云，顯有
    誤會，尚無可取。
四、綜上所述，本件聲請人不具有消費者債務清理條例第二條之
    資格，又屬無從補正，揆諸前開說明，自應駁回其更生之聲
    請，爰裁定如主文。
中    華    民    國    98    年    7     月    3     日
                            民事庭法官  張升星
上為正本係照原本作成
如不服本裁定，應於裁定送達後10日內，以書狀向本院提出抗告
，並繳納抗告費新臺幣1千元
中    華    民    國    98    年    7     月    3     日
                            書  記  官  許國慶


司法院資訊處製作；財團法人民間司法改革基金會備份。
